【裁判字號】    94,易,1718
【裁判日期】    950123
【裁判案由】    毒品危害防制條例
【裁判全文】
臺灣板橋地方法院刑事判決              94年度易字第1718號
公  訴  人  臺灣板橋地方法院檢察署檢察官
被      告  甲○○
上列被告因違反毒品危害防制條例案件，經檢察官提起公訴（九
十四年度毒偵字第六四五八號），被告於準備程序認罪，本院以
簡式審判程序判決如下：
    主  文
甲○○施用第貳級毒品，累犯，處有期徒刑伍月，如易科罰金以
佰元折算壹日。
    事  實
一、甲○○前於民國九十一年間因施用毒品案件，經送觀察、勒
    戒後，認無繼續施用毒品之傾向，而於九十一年二月二十七
    日執行完畢釋放出所，並經臺灣板橋地方法院檢察署檢察官
    於九十一年三月五日以九十一年度毒偵字第七三三號為不起
    訴處分確定。又於九十二年間再犯施用毒品案件，經送觀察
    、勒戒後，因仍有繼續施用傾向，乃再於九十二年八月二十
    七日入戒治處所接受強制戒治，惟因修正後毒品危害防制條
    例於九十三年一月九日施行，依據修正後毒品危害防制條例
    之規定，已無從再對其施以強制戒治，乃於九十三年一月九
    日獲釋出所。但其此次施用第一、二級毒品犯行仍經檢察官
    依法提起公訴，復經本院以九十二年度訴字第二０九五號分
    別判處有期徒刑七月及三月，應執行有期徒刑九月確定，並
    於九十三年一月九日開始執行，嗣於九十三年九月三十日已
    縮刑期滿執行完畢。詎猶不知戒除毒癮，竟於前揭九十一年
    二月二十七日觀察、勒戒執行完畢釋放後五年內之九十四年
    九月十九日十四時許，在臺北縣中和市○○路一四八巷二九
    號二樓居處內，以燃燒置有安非他命之吸食器後吸入其煙霧
    之方式，施用第二級毒品安非他命一次。嗣於翌(二十)日凌晨二
    時許，甲○○另因強盜及傷害案件在臺北縣中和市○○路與
    新生路口被警查獲（起訴書誤載甲○○於十四日，在臺北縣
    中和市○○路一四八巷二九號二樓被查獲，應予更正），經
    警將其尿液送請檢驗，因而查悉上情。
二、案經臺北縣政府警察局中和分局報請臺灣板橋地方法院檢察
    署檢察官偵查起訴。
    理  由
一、上揭犯罪事實（其中關於施用第二級毒品安非他命之時間，
    起訴書原誤載為九十四年九月十四日，惟業經公訴檢察官當
    庭更正為九十四年九月二十日採尿前九十六小時內之某時，
    見本院準備程序筆錄第二頁），業據被告甲○○於本院審理
    時坦承不諱，其於警局所採集之尿液經送請臺灣檢驗科技股
    份有限公司檢驗後，確呈安非他命類陽性反應，有該公司濫
    用藥物尿液檢驗報告（毒偵字卷第四頁）一份附卷可稽，應
    足擔保被告前開自白之真實性。次查被告前於九十一年間因
    施用毒品案件，經送觀察、勒戒後，認無繼續施用毒品之傾
    向，而於九十一年二月二十七日執行完畢釋放出所，並經臺
    灣板橋地方法院檢察署檢察官於九十一年三月五日以九十一
    年度毒偵字第七三三號為不起訴處分確定，有該不起訴處分
    書（毒偵字卷第十四至十五頁）及臺灣高等法院被告前案紀
    錄表各一份附卷可稽，其經觀察勒戒執行完畢釋放後五年內
    ，再犯本案施用第二級毒品犯行事證明確，應依法予以論罪
    科刑。
二、核被告所為，係犯毒品危害防制條例第十條第二項之施用第
    二級毒品罪。其因施用而持有第二級毒品安非他命之低度行
    為，應為其施用之高度行為所吸收，不另論罪。又被告於九
    十二年間因施用第一、二級毒品案件，經本院以九十二年度
    訴字第二０九五號分別判處有期徒刑七月及三月，應執行有
    期徒刑九月確定，並於九十三年一月九日開始執行，嗣於九
    十三年九月三十日已縮刑期滿執行完畢，有本院前開判決及
    臺灣高等法院被告前案紀錄表各一份附卷可參，其受有期徒
    刑完畢，五年內又犯有期徒刑以上之本罪，為累犯，應依刑
    法第四十七條之規定加重其刑。爰審酌被告有前揭施用毒品
    前案紀錄，明知施用毒品非但戕害自我身心，亦對社會秩序
    產生不良影響，卻仍一再施用，兼衡其犯罪之動機目的、智
    識程度（國中畢業）及犯後已坦承犯行且於本院審理時態度
    良好等一切情狀，量處如主文所示之刑，並諭知如易科罰金
    之折算標準。
四、末按除被告所犯為死刑、無期徒刑、最輕本刑為三年以上有
    期徒刑之罪或高等法院管轄第一審案件者外，於前條第一項
    程序進行中，被告先就被訴事實為有罪之陳述時，審判長得
    告知被告簡式審判程序之旨，並聽取當事人、代理人、辯護
    人及輔佐人之意見後，裁定進行簡式審判程序，刑事訴訟法
    第二百七十三條之一第一項定有明文。查本件被告所犯上開
    施用第二級毒品罪之法定本刑為「三年以下有期徒刑」，非
    最輕本刑三年以上有期徒刑之罪，且被告於九十五年一月九
    日準備程序進行中，復就被訴事實為有罪之陳述，經告知被
    告簡式審判程序之旨，被告及公訴人對於本件改依簡式審判
    程序審理亦均表示無意見，是本院合議庭即依前揭刑事訴訟
    法規定，裁定本件進行簡式審判程序，附此說明。
據上論結，應依刑事訴訟法第二百九十九條第一項前段、第二百
七十三條之一第一項，毒品危害防制條例第十條第二項，刑法第
十一條前段、第四十七條、第四十一條第一項前段，罰金罰鍰提
高標準條例第二條，判決如主文。
本案經檢察官王家春到庭執行職務。
中    華    民    國    95    年    1     月    23    日
                  刑事第八庭  法  官  楊  明  佳
上列正本證明與原本無異。
如不服本判決，應於判決送達後十日內向本院提出上訴狀（應附
繕本），上訴於臺灣高等法院。
                              書記官  黃  炎  煌
中    華    民    國    95    年    1     月    23    日
附錄法條：
毒品危害防制條例第十條
施用第一級毒品者，處六月以上五年以下有期徒刑。
施用第二級毒品者，處三年以下有期徒刑。


司法院資訊處製作；財團法人民間司法改革基金會備份。
